臺灣高雄地方法院刑事判決　　　　　　96年度交訴緝字第3號
公　訴　人　臺灣高雄地方法院檢察署檢察官
被　　　告　乙○○
　　　　　　　　　　（現另案於臺灣高雄第二監獄執行中）
選任辯護人　劉新安律師
上列被告因公共危險案件，經檢察官提起公訴（94年度偵字第
913 號），嗣因被告就被訴事實為有罪之陳述，經本院合議庭裁
定由受命法官獨任依簡式審判程序審理，判決如下：
    主  文
乙○○駕駛動力交通工具肇事，致人受傷而逃逸，處有期徒刑捌
月。
    事  實
一、乙○○考領有自用小客車駕駛執照，於民國93年12月30日凌
    晨，駕駛車牌號碼2255-GQ 號自用小客車，沿高雄市○○○
    路由北往南行駛，於同凌晨3 時40分許，行經中山二路與青
    年一路交岔路口時，本應注意車前狀況，隨時採取必要安全
    措施，且行車速度，應依速限標誌或標線，而該路段之速限
    為每小時50公里，依當時情形天候晴朗、夜間有照明、柏油
    路面狀況乾燥、無缺陷及障礙物、視距良好，並無不能注意
    之情事，竟疏未注意及此，以時速90公里之車速超速行駛，
    適有甲○○騎乘車號ZCF-892 號輕型機車，沿高雄市○○○
    路由東往西方向行駛至前開交岔路口闖越紅燈，乙○○未及
    煞車致所駕駛汽車左前車頭撞擊甲○○機車右側車身（起訴
    意旨誤載為左側），甲○○因而受有頭部外傷、腦浮腫、右
    腿脛骨骨折之傷害（過失傷害部分未據告訴），甲○○之機
    車因與乙○○之汽車撞擊後向前滑行擦撞張清華所駕駛、在
    中山二路489 號「花園KTV 」前排班之車號Y6-597號營業小
    客車之後保險桿，乙○○知悉高速駕駛與機車碰撞肇事後，
    甲○○應受有嚴重傷害，竟未減速停車查看及施以必要之救
    護，沿中山二路往南方向逃離現場，張清華見乙○○未停車
    ，旋駕車追趕，直至中山二路與四維路交岔路口始將乙○○
    之自用小客車攔停，員警據報隨即到場將乙○○逮捕，而查
    悉上情。
二、案經高雄市政府警察局新興分局報告臺灣高雄地方法院檢察
    署檢察官偵查起訴。
    理  由
一、本件被告所犯係死刑、無期徒刑、最輕本刑為3 年以上有期
    徒刑以外之罪，其於準備程序中就被訴事實為有罪之陳述，
    經法官告知簡式審判程序之旨，並聽取公訴人及被告之意見
    後，本院合議庭認宜進行簡式審判程序，依刑事訴訟法第
    273 條之1 之規定，合議裁定由受命法官獨任進行簡式審判
    程序，合先敘明。
二、上揭事實業據被告於本院審理時坦誠不諱，核與證人即被害
    人甲○○、目擊證人黃雲玉、張清華於警詢及偵查中之證述
    及現場處理員警高茂鋒、被告肇事後2255-GQ 號自用小客車
    之買主張安標於偵查之證述相符，並有建發汽車有限公司估
    價單、道路交通事故現場圖、員警勘驗肇事地現場圖、交通
    事故談話紀錄表、現場照片44張、邱綜合醫院醫院診斷證明
    書、被告駕照影本各1 份在卷可稽，是被告知悉肇事致人受
    傷後，仍駕車離去現場之事實，洵堪認定。本件事證明確，
    被告犯行堪以認定，應依法論科。
三、核被告所為係犯刑法第185 條之4 之肇事逃逸罪。爰審酌被
    告於肇生車禍事故後，並未減速停車察看並給予必要之救助
    而擅離現場，實有不該，因肇事後遭目擊者追擊攔停，始經
    查獲，犯後於警詢、偵訊仍飾詞否認，態度不佳，被害人受
    有頭部外傷等嚴重傷害，惟被害人係違規駕駛，亦有過失，
    被告於本院審理時尚知坦承犯行等一切情狀，量處如主文所
    示之刑。被告前因竊盜案件分別經判處有期徒刑8 月、8 月
    ，經臺灣高等法院臺南分院以94年度聲字第72號定應執行刑
    1 年2 月，現於臺灣高雄第二監獄執行中，有臺灣高等法院
    被告前案紀錄表在卷可稽，尚不構成累犯，附此敘明。
據上論斷，應依刑事訴訟法第273 條之1 第1 項、第299 條第1
項前段，刑法第185 條之4 ，判決如主文。
本案經檢察官丙○○到庭執行職務。
中　　華　　民　　國　　96　　年　　5　　月　　14 　　日
                  交通法庭  法　官  梁淑美
以上正本證明與原本無異。
如不服本判決，應於收受送達後10日內向本院提出上訴書狀。
中　　華　　民　　國　　96　　年　　5 　　月　　14　　日
　　　　 　　　　　　　　       書記官  林麗文
附錄本判決論罪之法條：
刑法第185條之4
駕駛動力交通工具肇事，致人死傷而逃逸者，處六月以上五年以
下有期徒刑。
